【裁判字號】    98,訴緝,298
【裁判日期】    980720
【裁判案由】    毒品危害防制條例
【裁判全文】
臺灣臺中地方法院刑事判決             98年度訴緝字第298號
公  訴  人  臺灣臺中地方法院檢察署檢察官
被      告  乙○○
                    （另案於臺灣臺中監獄執行中）
上列被告因違反毒品危害防制條例案件，經檢察官提起公訴（九
十七年度毒偵字第六０八號），本院合議庭裁定進行簡式審判程
序，判決如下：
    主    文
乙○○施用第一級毒品，累犯，處有期徒刑柒月。又施用第二級
毒品，累犯，處有期徒刑月；扣案之甲基安非他命壹包（驗餘
淨重零點陸捌零貳公克）沒收銷燬之。應執行有期徒刑玖月；扣
案之甲基安非他命壹包（驗餘淨重零點陸捌零貳公克）沒收銷燬
之。
    犯罪事實
一、乙○○前因強盜案件，經本院以八十七年度訴字第一四四三
    號判決判處有期徒刑七年四月，由臺灣高等法院臺中分院以
    八十七年度少連上訴字第一五八號判決及最高法院以八十八
    年度台上字第一五四０號判決分別駁回上訴確定，於民國九
    十三年一月二十日假釋出監，至九十四年七月十六日假釋期
    滿未經撤銷，以已執行完畢論。又因施用毒品案件，經觀察
    、勒戒後，認無繼續施用毒品之傾向，於九十六年九月七日
    觀察、勒戒執行完畢釋放出所。詎其仍不知悔改，在前揭觀
    察、勒戒執行完畢釋放後五年內，復基於施用第一級毒品之
    犯意，於九十七年一月十三日某時，以將海洛因摻入香菸中
    點火燃燒吸食煙氣之方式，在臺中縣沙鹿鎮○○街二十一巷
    十二號住處內，施用第一級毒品海洛因一次。乙○○另基於
    施用第二級毒品之犯意，於九十七年一月十日下午二、三時
    許，以將甲基安非他命置於玻璃管內點火燃燒吸食煙氣之方
    式，在上址住處施用第二級毒品甲基安非他命一次。嗣於九
    十七年一月十四日下午七時二十分許，在臺中市○區○○○
    路與五權路口，乙○○因駕車違規遭警盤查，並於取出證件
    之際，不慎自口袋中掉落甲基安非他命一包（驗餘淨重零點
    六八零二公克）而為警當場查扣，始悉上情。
二、案經臺中市警察局第一分局報告臺灣臺中地方法院檢察署檢
    察官偵查起訴。
    理    由
一、被告乙○○於準備程序中，先就上開犯罪事實為有罪之陳述
    ，且所犯係死刑、無期徒刑、最輕本刑為三年以上有期徒刑
    以外之罪，經本院合議庭依刑事訴訟法第二百七十三條之一
    第一項之規定，裁定由法官一人獨任進行簡式審判程序，合
    先敘明。
二、上開犯罪事實，業據被告乙○○於本院審理時坦承不諱，並
    有行政院衛生署草屯療養院鑑定書一份附卷可稽，並有甲基
    安非他命一包（驗餘淨重零點六八零二公克）扣案為憑。且
    被告於前揭時、地為警查獲後，經警採其尿液送驗結果，確
    呈嗎啡（施用海洛因者會在其體內代謝為嗎啡成分殘留，並
    經由尿液排出）及甲基安非他命陽性反應，有中山醫學大學
    附設醫院檢驗科藥物檢測中心尿液檢驗報告、尿液代號與真
    實姓名對照表各一份在卷可參，足徵被告前揭自白應屬實情
    。而被告前因施用毒品案件，經觀察、勒戒後，認無繼續施
    用毒品之傾向，於九十六年九月七日觀察、勒戒執行完畢釋
    放出所等情，有臺灣高等法院被告前案紀錄表及刑案資料查
    註紀錄表各一份附卷可按。本案事證已臻明確，被告犯行洵
    堪認定。
三、查被告乙○○前因施用毒品案件，經觀察、勒戒執行完畢並
    釋放後，五年內再度施用第一、二級毒品海洛因及甲基安非
    他命，核其所為，係犯毒品危害防制條例第十條第一項、第
    二項之施用第一、二級毒品罪。被告為供自己施用之目的而
    持有上開毒品，其於施用前後持有海洛因及甲基安非他命之
    低度行為，應各為施用之高度行為所吸收，均不另論罪。至
    被告所犯上開二罪間，犯意各別，行為互殊，應予分論併罰
    。查被告前因強盜案件，經本院以八十七年度訴字第一四四
    三號判決判處有期徒刑七年四月，由臺灣高等法院臺中分院
    以八十七年度少連上訴字第一五八號判決及最高法院以八十
    八年度台上字第一五四０號判決分別駁回上訴確定，於九十
    三年一月二十日假釋出監，至九十四年七月十六日假釋期滿
    未經撤銷，以已執行完畢論，有臺灣高等法院被告前案紀錄
    表及刑案資料查註紀錄表在卷可按。其受有期徒刑之執行完
    畢，五年內故意再犯本件法定本刑有期徒刑以上之罪，為累
    犯，均應依法加重其刑。爰審酌被告先前曾因施用毒品犯行
    接受觀察、勒戒，竟未能從中記取教訓，深切體認毒品危害
    己身健康之鉅，反而再次趁隙施用海洛因及甲基安非他命，
    顯見被告自制能力尚有不足；惟念及施用毒品固戕害個人健
    康至鉅，然就他人權益之侵害仍屬有限，及其犯罪目的、手
    段、於本院審理時尚能坦承犯行之態度、具有國中肄業學歷
    之智識程度等一切情狀，分別量處如主文所示之刑，並定其
    應執行之刑，以示懲儆。扣案之甲基安非他命一包（驗餘淨
    重零點六八零二公克），屬毒品危害防制條例第二條第二項
    第二款所稱之第二級毒品，應依同條例第十八條第一項前段
    之規定，沒收銷燬之。
據上論斷，應依刑事訴訟法第二百七十三條之一第一項、第二百
九十九條第一項前段，毒品危害防制條例第十條第一項、第二項
、第十八條第一項前段，刑法第十一條前段、第四十七條第一項
、第五十一條第五款，判決如主文。
本案經檢察官甲○○到庭執行職務。
中    華    民    國    98    年    7     月    20    日
                  刑事第十七庭  法  官  高文崇
以上正本證明與原本無異。
如不服本判決，應於收受送達後10日內向本院提出上訴書狀（應
敘述具體理由並附繕本）。
上訴書如未敘述理由，應於上訴期間屆滿後20日內補提理由書於
本院。
                                書記官  林淑慧
中    華    民    國    98    年    7     月    20    日
附錄本案論罪科刑法條：
毒品危害防制條例第十條第一項、第二項：
施用第一級毒品者，處六月以上五年以下有期徒刑。
施用第二級毒品者，處三年以下有期徒刑。


司法院資訊處製作；財團法人民間司法改革基金會備份。
